臺灣彰化地方法院刑事判決　　　　　　　　　　　　　九十一年度交訴字第七五號
　　公　訴　人　臺灣彰化地方法院檢察署檢察官
　　被　　　告　甲○○
　　　　　　　　乙○○
右被告等因過失致死案件，經檢察官提起公訴（九十一年度偵字第二八六七號），本
院判決如左：
        主  文
甲○○因過失致人於死，處有期徒刑陸月，如易科罰金，以佰元折算壹日。緩刑貳
年。
乙○○因過失致人於死，處有期徒刑伍月，如易科罰金，以佰元折算壹日。緩刑貳
年。
        事  實
一、甲○○於民國九十一年三月十九日下午八時二十三分許，駕駛車牌號碼Ｈ八─九
    一二一號自小客車，搭載其父親陳建忠及母親謝月盛，沿彰化縣社頭鄉湳底巷由
    由東往西方向（即由社頭鄉往永靖鄉方向）行駛，途經該巷與湳底二巷無號誌之
交岔路口時，本應注意車輛行經上開未劃分幹、支線道之路口時，其左方車應暫
    停讓右方車先行，且應注意車輛行經無號誌之交岔路口時應減速慢行，作隨時停
    車之準備，而依當時天候晴、有照明設備、路面乾燥、無缺陷、無障礙物等情狀
    ，並無不能注意之情事，竟疏未注意右方適有由乙○○駕駛車牌號碼Ｎ九─九九
    八二號自用小客車，沿湳底二巷（未劃設標線）由北往南方向前來之狀況，未減
    速並暫停讓乙○○所駕駛之右方車輛先行，即貿然以時速近四十公里之速度（未
    超速）駛越路口；而乙○○駕車行經上開路口亦本應注意該路段之行車速度不得
    超過時速四十公里，且車輛行經無號誌之交岔路口時應減速慢行，作隨時停車之
    準備，依當時情形亦無不能注意之情形，竟疏未減速慢行，猶以時速約六十公里
    之速度超速行駛，二車因而在前揭路口發生碰撞，致乘坐在甲○○所駕車輛內之
    謝月盛被拋出車外，掉落路旁水溝內溺水窒息死亡。甲○○、乙○○二人肇事後
    ，於有偵查犯罪職權之機關或個人發覺其犯罪前，均自動向前往現場處理本件車
    禍之員警陳琅科坦承肇事而自首，且均主動接受裁判。
二、案經彰化縣警察局田中分局報請臺灣彰化地方法院檢察署檢察官相驗後自動檢舉
    偵查起訴。
        理  由
一、訊據被告甲○○、乙○○二人對於右揭事實均坦承不諱，經查：（一）被告甲○
    ○、乙○○二人於警、偵訊及本院審理時供述之情節均互核相符，並經證人陳建
    忠於警、偵訊中證述明確。（二）又被害人謝月盛確係因本件車禍溺水窒息死亡
    ，亦經臺灣彰化地方法院檢察署檢察官署督同檢驗員相驗屬實，並製有勘驗筆錄
    、驗斷書及相驗屍體證明書各一份在卷可憑。（三）再按汽車行駛至無號誌且未
    劃分幹、支線道之交岔路口時，左方車應暫停讓右方車先行；又車輛在郊外未劃
    設車道線或行車分向線之道路行駛，其時速不得超過四十公里，且車輛行經無號
    誌之交岔路口，應減速慢行，作隨時停車之準備，道路交通安全規則第一百零二
    條第一項第二款、第九十三條第一項第一款、第三款分別定有明文，被告甲○○
    、乙○○二人駕車自均應遵守上開規定，而參以當時天候晴、有照明設備、路面
    乾燥、無缺陷、無障礙物等情狀，有道路交通事故調查報告表一份在卷可稽，被
    告甲○○、乙○○二人顯均無不能注意之情事，詎被告甲○○竟疏未注意右方適
    有由被告乙○○駕駛車牌號碼Ｎ九─九九八二號自用小客車，沿湳底二巷由北往
    南方向前來之狀況，且疏未減速並暫停讓被告乙○○所駕駛之右方車輛先行，即
    貿然以時速近四十公里之速度駛越路口，而被告乙○○亦疏未減速慢行，作隨時
    停車之準備，猶以時速約六十公里之速度超速行駛，致二車發生碰撞，使被害人
    謝月盛被拋出車外，掉落路旁水溝內溺水窒息死亡，被告甲○○、乙○○二人自
    均應負過失責任，且渠二人之過失行為與被害人之死亡間，均具有相當因果關係
    。又因被告乙○○駕駛之自小客車為右方車，具有優先路權，是以被告甲○○之
    上開過失應為肇事主因，被告乙○○之前揭過失則為肇事次因，堪以認定。本件
    經送臺灣省彰化縣區車輛行車事故鑑定委員會鑑定之結果，亦同此認定，有該會
    九十一年四月三十日彰鑑字第九一０二一四號函附之鑑定意見書一份在卷可考。
    （四）此外，復有證人即前往現場處理本件車禍之員警陳琅科於本院訊問時之證
    述、現場及相驗照片共計三十一幀在卷可佐，本件事證明確，被告甲○○、乙○
    ○二人前開過失犯行均洵堪認定。
二、核被告甲○○、乙○○二人所為，均係犯刑法第二百七十六條第一項之過失致人
    於死罪。又被告甲○○、乙○○二人肇事後，於有偵查犯罪職權之機關或個人發
    覺其犯罪前，均自動向前往現場處理本件車禍之員警陳琅科坦承肇事而自首，且
    均主動接受裁判一節，業據證人陳琅科於本院訊問時到庭證述明確，均應依自首
    之規定，減輕其刑。爰審酌被告甲○○、乙○○二人之過失程度、因過失導致被
    害人因本件車禍事故死亡之無可彌補後果、被告二人於肇事後均自首並坦承犯行
    、被告乙○○已與被害人家屬達成和解（有彰化縣員林鎮調解委員會調解書一份
    在卷可憑）之犯罪後態度等一切情狀，分別量處如主文第一項、第二項所示之刑
    ，並均諭知易科罰金之折算標準，以示懲儆。末查，被告甲○○、乙○○二人前
    均未曾受有期徒刑以上刑之宣告，有臺灣彰化地方法院檢察署刑案資料查註紀錄
    表及臺灣高等法院被告全國前案紀錄表各二件在卷可憑，被告甲○○、乙○○二
    人經此科刑教訓，當知警惕而無再犯之虞，本院認渠二人所宣告之刑，均以暫不
    執行為適當，爰各併諭知緩刑二年，以勵自新。
據上論斷，應依刑事訴訟法第二百九十九條第一項前段，刑法第二百七十六條第一項
、第六十二條前段、第四十一條第一項前段、第七十四條第一款，罰金罰鍰提高標準
條例第一條前段、第二條，判決如主文。
本案經檢察官蕭仁杰到庭執行職務
中      華      民      國    九十一    年      十      月      四      日
                                臺灣彰化地方法院交通法庭
                                    法      官  李  雅  俐
右正本證明與原本無異。
如不服本判決，應於判決送達後十日內，向本院提出上訴狀（須附繕本）。
告訴人或被害人對於判決如有不服具備理由請求檢察官上訴者，其上訴期間之計算係
以檢察官收受判決正本之日期為準。
                                    法院書記官  陳  佳  宏
中      華      民      國    九十一    年      十      月      九      日
附錄論罪科刑法條：
刑法第二百七十六條第一項：
因過失致人於死者，處二年以下有期徒刑、拘役或二千元以下罰金。
